【裁判字號】    98,家抗,38
【裁判日期】    981111
【裁判案由】    確定訴訟費用額
【裁判全文】
臺灣彰化地方法院民事裁定  98年度家抗字第38號
抗  告  人  甲○○
相  對  人  財團法人法律扶助基金會
法定代理人  乙○○○
                        律扶助.
上列抗告人與反訴原告許銀花間請求離婚等事件，相對人聲請確
定訴訟費用額事件，抗告人對於民國九十八年九月三十日本院所
為九十八年度家聲字第二０一號第一審之裁定提起抗告，本院裁
定如下：
    主      文
抗告駁回。
抗告程序費用新臺幣壹仟元由抗告人負擔。
    理      由
一、相對人於原法院聲明意旨略以：因本件離婚等事件當事人許
    銀花於民國九十七年十二月二十四日向該會彰化分會申請扶
    助，經該會審查決定後准予就本件反訴原告許銀花與抗告人
    即反訴被告甲○○間之請求離婚等事件給予扶助第一審訴訟
    代理，該事件並經鈞院九十七年度婚字第五一六號判決原告
    之訴駁回；反訴原告勝訴，反訴訴訟費用由反訴被告負擔，
    相對人就本件第一審支出之律師酬金為新臺幣（下同）三萬
    元，爰依法律扶助法第十九條、第三十五條第一項至第四項
    規定，檢具相關證明請求確定相對人應負擔之訴訟費用額等
    語。
二、抗告意旨略以：抗告人因故對被告許銀花提起離婚訴訟，旨
    在法院判准離婚，維護最基本之權利，被告許銀花不服原告
    之理由，而申請法扶反訴成功，但抗告人因終究該案判決離
    婚，與抗告人原意無悖，而無異議且未上訴，惟法扶費用抗
    告人認為應向受惠之一方索取。再抗告人本身係低收入戶，
    本就是法扶基金會長期資助對象之弱勢家庭，盼法院能就情
    理考量，廢棄原裁定等語。
三、按法院未於訴訟費用之裁判確定其費用額者，第一審受訴法
    院於該裁判有執行力後，應依聲請以裁定確定之，民事訴訟
    法第九十一條第一項定有明文。又按分會就扶助事件所支出
    之酬金及必要費用，視為訴訟費用之一部。因法律扶助而由
    分會支出之酬金及必要費用，得向負擔訴訟費用之他造請求
    。分會得對於負擔訴訟費用之他造，請求歸還其支出之酬金
    及必要費用，法律扶助法第三十五條第一項、第二項、第三
    項分別定有明文。查本院九十七年度婚字第五一六號離婚等
    事件，抗告人起訴後，經反訴原告許銀花由相對人法律扶助
    而提起反訴。嗣上開訴訟事件於九十八年五月十二日，經本
    院以九十七年度婚字第五一六號判決原告之訴駁回；反訴原
    告勝訴，反訴訴訟費用由反訴被告負擔，並於九十八年六月
    十日確定在案，而相對人所屬彰化分會因本件法律扶助事件
    ，支出律師酬金三萬元等情，業經相對人提出扶助律師接案
    通知書、審查表、收據、本院九十七年度婚字第五一六號判
    決暨確定證明書等件為證，並為原審調閱上開卷證查明無誤
    ，是相對人自得依前揭規定聲請確定訴訟費用額，則原審裁
    定確定相對人之訴訟費用額並無違誤，抗告人仍執前詞而為
    抗告，請求撤銷原審裁定，駁回相對人之聲請云云，為無理
    由，應予駁回。
據上論結，本件抗告為無理由，依非訟事件法第二十一條第二項
、第四十六條，民事訴訟法第四百九十五條之一第一項、第四百
四十九條第一項、第九十五條、第七十八條，裁定如主文。
中    華    民    國    98    年    11    月    11    日
                        臺灣彰化地方法院家事法庭
                              審判長法  官  簡燕子
                                    法  官  謝仁棠
                                    法  官  陳秋錦
以上正本係照原本作成。
如提起再抗告者，應於裁定送達後十日內依非訟事件法第四十五
條第三項「僅得以適用法規顯有錯誤為理由，並經原法院許可者
為限」之規定，向本院提出抗告理由狀（須按他造人數附具繕本
），並繳納再抗告費用新臺幣一千元。
中    華    民    國    98    年    11    月    11    日
                                書記官  陳秀娟


司法院資訊處製作；財團法人民間司法改革基金會備份。
